臺灣高雄地方法院刑事判決　　　　　　　　　　　　　九十年度易字第四七七四號
　　公　訴　人　臺灣高雄地方法院檢察署檢察官
　　被　　　告　乙○○
右列被告因竊盜等案件，經檢察官提起公訴（九十年度偵字第一九七五一號）及併案
審理（九十一年偵字第七二八一號），本院判決如左：
    主  文
乙○○連續竊盜，處有期徒刑參月，如易科罰金，以參佰元折算壹日。
    事  實
一、乙○○基於意圖為自己不法所有之概括犯意，連續為下列竊盜犯行：
（一）先於民國（下同）九十年十月二十日上午八時許，在高雄縣岡山鎮○○○路○
      街二十三號前，竊取戊○○所有之腳踏車一台，得手後供己代步之用，嗣於九
      十年十月二十一日下午七時二十分許，戊○○經過高雄縣岡山鎮○○○路樂客
      多超商前，見乙○○騎乘該部腳踏車，將之停放於超商前入內購物時，報警當
      場查獲。
（二）於九十一年三月三十日上午八時五分許，行經高雄縣岡山鎮○○路七十八號前
      ，見甲○○所有之摩托羅拉牌、型號ＬＦ二０００一型之行動電話置於丙○○
      所有ＺＩ─三五０二號自小貨車駕駛座之儀表板上，車窗未加以關閉，遂趁人
      不注意之際，伸手至車內竊取該行動電話，得手後欲離去時，為甲○○發現並
      加以追捕，嗣在高雄縣岡山鎮○○路與維仁路口捕獲。
二、案經高雄縣警察局岡山分局報請臺灣高雄地方法院檢察署檢察官偵查起訴及移送
    併案審理。
    理  由
一、訊據被告乙○○矢口否認有何竊盜犯行，就事實（一）之部分辯稱：伊於九十年
    十月十一日下午三時許，在岡山太平洋遊藝場前，因自己腳踏車遺失，原本於該
    車上之物品，被置放在被害人戊○○之腳踏車上，伊遂騎乘該腳踏車去找尋自己
    之腳踏車云云。就事實（二）之部分則辯稱：上開行動電話，係伊於ＺＩ─三五
    ０二號自小貨車輪胎旁之地面拾獲，並非竊取而來云云。
二、經查：
（一）右揭事實（一）之犯行，業據被害人戊○○到庭指述綦詳（見本院九十一年一
      月二十二日訊問筆錄），並有贓物認領保管單一紙附卷可稽，且被害人戊○○
      發現被告騎乘前開失竊腳踏車，其父丁○○向前詢問該車屬何人所有時，被告
      答稱為其所有等情，業據證人丁○○到庭證述明確（見九十一年一月二十二日
      、同年五月二日訊問筆錄），顯見該車非係被告暫借騎乘，被告對此雖又加以
      否認，惟衡情腳踏車一台價值非鉅，倘非被告確有供述前開言詞，丁○○應無
      甘冒偽證風險而為上開陳述之理，且被告之腳踏車倘確係遭人竊取，竊物者自
      當竊得腳踏車迅速離去，難想像尚會耗時將該車屬被告所有之物置於其他腳踏
      車上，以增遭人發現之風險，又被告所稱自己腳踏車失竊之太平洋遊藝場離其
      嗣後被查獲之現場相隔約有三、四公里之遠，業據被告到庭供述明確（見本院
      九十一年四月十八日訊問筆錄），倘被告騎乘該車欲尋覓自身失竊之腳踏車，
      理應僅於車輛失竊處附近加以找尋，焉有至離該遊戲場已有數公里遠之處所尋
      覓之情，是其前揭所辯顯係卸責之詞。
（二）前開被告竊取甲○○行動電話之犯行，業據其於警訊中供承不諱，並經被害人
      甲○○到庭指述甚詳（見本院九十一年六月二十日訊問筆錄），又核與證人即
      現場目擊被告手持行動電話之丙○○於警訊中所述情節相符，並有贓物認領保
      管單一紙存卷可參。被告雖以前情置辯，並稱：警訊中係因警方向其告知若不
      承認，便要將其帶至事發處尋找證人，其為免難堪始坦承竊取行動電話云云（
      見本院九十一年五月十四日訊問筆錄），衡情倘被告確未為竊盜犯行，對警方
      欲至現場尋找人證之舉，本應無所畏懼，且為洗刷自身清白，更應大表接受，
      焉有僅因害怕難堪即放棄找尋對己有利之證據，反承認確有為竊盜犯行之情，
      是被告上開所辯，同難令人採信，本件事證明確，被告前開二竊盜犯行，均堪
      已認定。
三、核被告上開所為係犯刑法第三百二十條第一項之竊盜罪。其前後所為二次竊盜犯
    行，時間緊接，方法相同，觸犯構成要件相同之罪，顯係基於概括犯意為之，為
    連續犯，應依刑法第五十六條規定，論以一罪，並加重其刑。爰審酌被告正值壯
    年，不思循正當途徑獲致財富，反意圖不勞而獲，以上開方式，竊取他人之物品
    ，造成被害人等財物損失，犯後復未坦承犯行，難認有悔改之意，本應從重量處
    ，惟念所竊之腳踏車及行動電話等物，價值非鉅，且均已經被害人領回等一切情
    狀，量處如主文所示之刑，並諭知易科罰金之折算標準。
四、公訴人併案審理之部分（九十一年偵字第七二八一號），因與前開起訴並經論罪
    科刑之部分，有連續犯裁判上一罪之關係，本院自得加以審究，附此敘明。
據上論斷，應依刑事訴訟法第二百九十九條第一項前段，刑法第五十六條、第三百二
十條第一項、第四十一條第一項、罰金罰鍰提高標準條例第一條前段、第二條，判決
如主文。
中    華     民     國      九十一      年      九      月      三十    日
                              臺灣高雄地方法院刑事庭
                                  審判長法官    黃三友
                                        法官    何悅芳
                                        法官    黃宗揚
右正本證明與原本無異。
如不服本判決，應於判決送達後十日內，向本院提出上訴狀。
                                      書記官    陳掌珠
中    華     民     國      九十一      年      九      月      三十    日
附錄本判決論罪科刑法條：
刑法第三百二十條
(普通竊盜罪、竊佔罪)
意圖為自己或第三人不法之所有，而竊取他人之動產者，為竊盜罪，處五
年以下有期徒刑、拘役或五百元以下罰金。
意圖為自己或第三人不法之利益，而竊佔他人之不動產者，依前項之規定
處斷。
前二項之未遂犯罰之。
